臺灣花蓮地方法院刑事判決　　　　　　　96年度交易字第45號
公　訴　人　臺灣花蓮地方法院檢察署檢察官
被　　　告　丙○○
上列被告因過失致死案件，經檢察官提起公訴（96年度偵字第36
13號），由本院裁定改依簡式審判程序審理，並判決如下：
   主  文
丙○○因過失致人於死，處有期徒刑捌月。
    事  實
一、丙○○於民國96年5月24日上午11時43分許，駕駛車號7896-
    NZ號自小貨車，沿花蓮縣花蓮市○○○ 街由東往西方向，行
    經該路與花蓮市○○路之交岔路口時，本應注意車前狀況並
    隨時採取必要安全措施，且該處為無號誌之交岔路口，同時
    為道路施工路段，應減速慢行，作隨時停車之準備，而依當
    時情形，又無不能注意之情事，竟疏未注意及此，適有鍾幸
    娥騎乘車號NY7-293 號重型機車，沿花蓮市○○路由南往北
    方向行駛至上開交岔路口，亦疏未注意行至上開無號誌而無
    交通指揮人員指揮之交岔路口，支線道車應暫停讓幹線道車
    先行，而貿然穿越該交岔路口之際，雙方煞車、閃避不及，
    丙○○所駕自小貨車左前輪葉子板及保險桿附近，乃先撞及
    鍾幸娥所騎乘該重型機車之右側，造成鍾幸娥人車倒地後，
    隨即又遭丙○○所駕駛上開自小貨車右前車輪及底盤輾壓身
    體並拖行路面達數公尺，進而受有顱內、胸腹腔內出血等之
    傷害，雖經立即送醫急救，仍因傷重不治死亡。此間丙○○
    於肇事後停留在現場，並於警方據報趕往現場處理時，對於
    前來處理之花蓮縣警察局花蓮分局車禍處理小組警員林健忠
    坦承為本件車禍事故之肇事人，自首而接受裁判。
二、案經鍾幸娥之子乙○○告訴及臺灣花蓮地方法院檢察署檢察
    官據報相驗後自動檢舉偵查起訴。
    理  由
一、上開犯罪事實，業經被告丙○○於本院審理中坦承不諱，核
    與告訴人乙○○於警詢時及偵查中指述被害人因發生本件車
    禍死亡之情節相符，復有交通事故調查報告表（一）（二）
    、道路交通事故現場圖、現場及肇事車輛照片附卷可資佐證
    。又本件車禍被害人鍾幸娥確因車禍造成輾壓傷，致顱內、
    胸腹腔內出血，傷重不治而死亡一情，亦業據檢察官督同檢
    驗員相驗屬實，並製有相驗筆錄、相驗屍體證明書、驗斷書
    及相驗屍體照片在卷可憑。又按汽車行進中，駕駛人應注意
    車前狀況並隨時採取必要安全措施；行經道路施工路段、無
    號誌之交岔路口，均應減速慢行，作隨時停車之準備，道路
    交通安全規則第94條第3項、第93條第1項第2 款分別定有明
    文，被告駕車自應注意上述道路交通安全之相關規定，而依
    當時情形，又無不能注意之情事，竟未注意車前狀況作隨時
    停車之準備，且未於行經上開道路施工路段、無號誌之交岔
    路口減速慢行，作隨時停車之準備，以致撞及被害人並使之
    傷重死亡，是被告對於本件車禍之發生顯有過失自明；至被
    害人鍾幸娥本身亦疏未注意行至上開無號誌而無交通指揮人
    員指揮之交岔路口，其騎乘機車所在之支線道應暫停讓幹線
    道之車輛先行，違反道路交通安全規則第102條第1項第2 款
    之規定，是其對本件交通事故之發生，顯與有過失，然此尚
    不能減免被告過失致死刑責，而臺灣省花東區車輛行車事故
    鑑定委員會亦同此見解，認被害人鍾幸娥騎乘重型機車，行
    經無號誌之交岔路口，支線道車未暫停讓幹線道車先行，為
    肇事主因；被告駕駛自小貨車行經無號誌交岔路口，未減速
    慢行，作隨時停車之準備，為肇事次因，則有該鑑定委員會
    96年7月20日花東鑑字第0966101261號函附鑑定意見書1份附
    卷可參。再者，被害人鍾幸娥確因本件車禍而死亡一節，亦
    有上開驗斷書、相驗屍體證明書及相驗照片可證，是以被告
    之過失行為與被害人死亡結果之間，具有相當因果關係。準
    此，則被告自白應與事實相符，是以本件事證明確，被告上
    開犯行堪以認定，應依法論科。
二、核被告所為，係犯刑法第276條第1項之過失致人於死罪。又
    被告於駕車肇事之後，在有偵查犯罪職權之公務員發覺前，
    即向趕往現場處理之花蓮縣警察局花蓮分局車禍處理小組警
    員林健忠表示係肇事人，自首而接受裁判一情，有花蓮縣警
    察局花蓮分局道路交通事故肇事人自首情形紀錄表1 張附卷
    可按，應依刑法第62條前段規定減輕其刑。爰審酌被告先前
    並無任何前科紀錄，素行良好，惟對於本件車禍之發生，有
    未能遵守相關交通安全規則之情事，過失責任明顯，並造成
    被害人傷重不治死亡之重大損害，情節不輕，復參酌被害人
    本身亦與有過失，以及被告於本院審理時已坦承犯行，然迄
    未能與被害人家屬達成和解等一切情狀，量處如主文所示之
    刑，以資警惕。
三、末按「除被告所犯為死刑、無期徒刑、最輕本刑為3 年以上
    有期徒刑之罪或高等法院管轄第1審案件者外，於前條第1項
    程序進行中，被告先就被訴事實為有罪之陳述時，審判長得
    告知被告簡式審判程序之旨，並聽取當事人、代理人、辯護
    人及輔佐人之意見後，裁定進行簡式審判程序。」刑事訴訟
    法第273條之1第1項定有明文。查本件被告所犯刑法第276條
    第1項之罪，其法定刑並非最輕本刑為3年以上有期徒刑之罪
    ，且被告於本院96年9 月13日準備程序進行中，復就被訴之
    事實為有罪之陳述，經告知被告簡式審判程序之旨，被告、
    辯護人及公訴人對於本件改依簡式審判程序審理均表示同意
    ，是本院即依前揭刑事訴訟法規定，裁定本件進行簡式審判
    程序，附此敘明。
據上論斷，應依刑事訴訟法第273條之1第1項、第299條第 1項前
段，刑法第276條第1項、第62條前段，刑法施行法第1條之1，判
決如主文。
本案經檢察官甲○○到庭執行職務。
中　　華　　民　　國　　96　　年　　9 　　月　　27　　日
                  刑事第三庭    法　官  楊仲農
上列正本證明與原本無異。
如對本判決不服，應於送達後10日內，向本院提出上訴狀（上訴
狀應記載具體上訴理由並應抄附繕本）告訴人或被害人如對於本
判決不服者，應具備理由請求檢察官上訴，其上訴期間之計算係
以檢察官收受判決正本之日期為準。
中　　華　　民　　國　　96　　年　　9 　　月　　28　　日
                                書記官
附錄本判決論罪之法律條文：
中華民國刑法第276條：
因過失致人於死者，處2年以下有期徒刑、拘役或2千元以下罰金
。
從事業務之人，因業務上之過失犯前項之罪者，處5年以下有期
徒刑或拘役，得併科3千元以下罰金。
